【裁判字號】    99,台上,900
【裁判日期】    990210
【裁判案由】    肇事逃逸等罪
【裁判全文】
最高法院刑事判決              九十九年度台上字第九００號
上  訴  人  甲○○
選任辯護人  鄭洋一律師
上列上訴人因肇事逃逸等罪案件，不服台灣高等法院中華民國九
十八年十一月十八日第二審判決（九十八年度交上訴字第一二０
號，起訴案號：台灣宜蘭地方法院檢察署九十七年度偵字第四四
一三號），提起上訴，本院判決如下：
    主  文
上訴駁回。
    理  由
一、肇事逃逸部分
按刑事訴訟法第三百七十七條規定，上訴於第三審法院，非以判
決違背法令為理由，不得為之。是提起第三審上訴，應以原判決
違背法令為理由，係屬法定要件。如果上訴理由書狀並未依據卷
內訴訟資料，具體指摘原判決不適用何種法則或如何適用不當，
或所指摘原判決違法情事，顯與法律規定得為第三審上訴理由之
違法情形，不相適合時，均應認其上訴為違背法律上之程式，予
以駁回。本件原判決維持第一審判決論處上訴人甲○○駕駛動力
交通工具肇事，致人死亡而逃逸罪刑，駁回其在第二審之上訴，
已敘明認定犯罪事實之依據及憑以認定之理由。對於上訴人坦承
駕車肇事後逕自離開現場，惟否認有逃逸之故意，以其當時指示
駕駛另一車輛之員工陳彥志留在現場處理云云，原判決認無可採
，亦依查證所得說明上訴人係示意陳彥志留在現場頂罪，且陳彥
志業經判處頂替罪刑確定等情，詳加指駁。從形式上觀察，原判
決並無違背法令之情形。觀諸上訴意旨亦不否認上訴人於肇事後
，旋換乘由游子慶駕駛原由陳彥志所駕之車離開現場，徒留陳彥
志與上訴人肇事之車輛在場等情，並據證人陳彥志、游子慶證實
，足見其肇事逃逸之犯行無訛。上訴人徒就顯於判決結果不生影
響之其有無指示陳彥志頂罪乙節，再為事實方面之爭辯，指摘原
判決有判決不適用法則、理由不備及矛盾之違法云云，殊非適法
之第三審上訴理由。此部分上訴違背法律上之程式，應予駁回。
二、酒後駕車及過失致人於死部分
按刑事訴訟法第三百七十六條所列各罪之案件，經第二審判決者
，不得上訴於第三審法院。上訴人經原判決維持第一審判決論處
刑法第一百八十五條之三服用酒類不能安全駕駛動力交通工具而
駕駛、第二百七十六條第一項前段過失致人於死罪刑部分，核屬
刑事訴訟法第三百七十六條第一款之案件。依前開說明，既經第
二審判決，自不得上訴於第三審法院，上訴人併予提起上訴，為
法所不許，亦應駁回。
據上論結，應依刑事訴訟法第三百九十五條前段，判決如主文。
中    華    民    國  九十九  年    二    月    十    日
                      最高法院刑事第十庭
                          審判長法官  花  滿  堂
                                法官  黃  正  興
                                法官  陳  東  誥
                                法官  林  錦  芳
                                法官  洪  昌  宏
本件正本證明與原本無異
                                      書  記  官
中    華    民    國  九十九  年    二    月  二十二  日
                                                      Ｅ

司法院資訊處製作；財團法人民間司法改革基金會備份。
